【裁判字號】    98,交易緝,10
【裁判日期】    981016
【裁判案由】    公共危險等
【裁判全文】
臺灣板橋地方法院刑事判決            98年度交易緝字第10號
公  訴  人  臺灣板橋地方法院檢察署檢察官
被      告  乙○○
                    （
上列被告因公共危險等案件，經檢察官提起公訴（98年度調偵字
第693 號），本院就公共危險部分依簡式審判程序審理後，茲併
就過失傷害部分判決如下：
    主  文
乙○○服用酒類，不能安全駕駛動力交通工具而駕駛，累犯，處
有期徒刑柒月。
被訴過失傷害部分公訴不受理。
    事  實
一、乙○○前因酒醉駕車公共危險案件，經臺灣臺北地方法院以
    95年度北交簡字第2561號判決判處有期徒刑3 月，並經同院
    以95年度交簡上字第145 號判決上訴駁回確定，嗣經同院以
    96年度交聲減字第44號裁定減為有期徒刑1 月15日確定，甫
    於民國96年7 月30日縮刑期滿執行完畢。詎其仍不知悔改，
    於98年1 月10日下午3 時許，在臺北縣三重市○○○街某處
    飲用酒類後，明知其已飲酒過量，將不能安全駕駛動力交通
    工具，竟仍騎乘AUQ-081 號重型機車上路，沿臺北縣三重市
    ○○○路往重新路方向行駛。迨同日下午3 時30分許，乙○
    ○騎車行經三重市○○○路與平安街口欲左轉時，不慎撞擊
    對向車道甲○○所騎乘之車牌號碼622-QCY 號輕型機車車頭
    ，致甲○○人車倒地並受有雙小腿挫傷瘀青之傷害（涉犯過
    失傷害部分業據甲○○撤回告訴）。嗣於同日下午4 時57分
    許，經警到場處理，並對乙○○實施呼氣酒精濃度檢測，測
    得其呼氣酒精濃度值為每公升1.40毫克，始悉上情。
二、案經甲○○訴由臺北縣政府警察局三重分局報請臺灣板橋地
    方法院檢察署檢察官偵查後提起公訴。
    理  由
壹、有罪部分
一、本案被告乙○○所犯係死刑、無期徒刑、最輕本刑為3 年以
    上有期徒刑以外之罪，其於準備程序中就被訴公共危險部分
    之事實為有罪之陳述，經本院告知簡式審判程序之旨，並聽
    取公訴人、被告之意見後，經裁定進行簡式審判程序審理，
    合先敘明。
二、上揭犯罪事實，業據被告乙○○於警詢、檢察官訊問及本院
    審理時均坦承不諱，核與證人即告訴人甲○○於警詢時所為
    之證述相符，並有呼氣酒精濃度測定紀錄表、汽機車駕駛人
    酒後生理協調平衡檢測紀錄表、臺北縣立醫院98年1 月10日
    診斷證明書、公路監理電子閘門查詢車籍資料、道路交通事
    故現場圖、道路交通事故調查報告表(一)、(二)各1 份及現場照
    片12張附卷可資佐證，足認被告自白與事實相符，堪以採信
    。本案事證明確，被告犯行洵堪認定，應依法論科。
三、核被告乙○○所為，係犯刑法第185 條之3 之服用酒類不能
    安全駕駛動力交通工具而駕駛罪。查被告前因酒醉駕車公共
    危險案件，經臺灣臺北地方法院以95年度北交簡字第2561號
    判決判處有期徒刑3 月，並經同院以95年度交簡上字第145
    號判決上訴駁回確定，嗣經同院以96年度交聲減字第44號裁
    定減為有期徒刑1 月15日確定，甫於96年7 月30日縮刑期滿
    執行完畢，有臺灣高等法院被告前案紀錄表1 份在卷足徵，
    其於有期徒刑執行完畢5 年內故意再犯本案有期徒刑以上之
    罪，依刑法第47條第1 項規定成立累犯，並應加重其刑。爰
    審酌被告前已有多次酒醉駕車公共危險之前科紀錄，竟猶再
    犯本案，足見其仍未記取教訓，且其於呼氣酒精濃度值至少
    已達每公升1.40毫克以上，而處於不能安全駕駛動力交通工
    具之狀態，猶騎乘機車行駛道路，對於公眾往來安全亦已造
    成嚴重危害，兼衡其於犯後尚知坦認犯行，並與告訴人甲○
    ○達成和解賠償損害等一切情狀，量處如主文所示之刑，以
    資懲儆。
貳、公訴不受理部分
一、公訴意旨另以：被告乙○○前揭騎車不慎擦撞告訴人甲○○
    所騎乘之機車，致告訴人倒地受有雙小腿挫傷瘀青之傷害部
    分，尚涉犯刑法第284 條第1 項前段之過失傷害罪嫌。惟按
    告訴乃論之罪，告訴人於第一審辯論終結前，得撤回其告訴
    ；告訴乃論之罪，其告訴經撤回者，應諭知不受理之判決，
    刑事訴訟法第238 條第1 項、第303 條第3 款分別定有明文
    。
二、查被告乙○○被訴上開犯罪事實部分，公訴意旨認被告涉犯
    刑法第284 條第1 項前段之過失傷害罪嫌，而依同法第287
    條前段之規定，須告訴乃論。茲告訴人甲○○已與被告達成
    和解，並具狀向本院撤回對被告過失傷害之告訴，此有聲請
    撤回告訴狀1 份在卷可憑，且公訴人復認被告所犯過失傷害
    罪嫌部分，應與前揭經本院論罪科刑之酒後駕車公共危險罪
    責分論併罰，是依前開說明，就本案被告被訴涉犯過失傷害
    罪嫌部分，爰不經言詞辯論，另諭知不受理之判決。
據上論斷，應依刑事訴訟法第273 條之1 第1 項、第299 條第1
項前段、第303 條第3 款、第307 條，刑法第185 條之3 、第47
條第1 項，刑法施行法第1 條之1 第1 項，判決如主文。
本案經檢察官馮君傑到庭執行職務。
中    華    民    國    98    年    10    月    16    日
                  交通法庭  法  官  張 兆 光
上列正本證明與原本無異。
如不服本判決，應於判決送達後10日內敘明上訴理由，向本院提
出上訴狀 (應附繕本) ，上訴於臺灣高等法院。其未敘述上訴理
由者，應於上訴期間屆滿後20日內向本院補提理由書「切勿逕送
上級法院」。
                            書記官  曹 秋 冬
中    華    民    國    98    年    10    月    16    日
附錄本案論罪科刑法條：
刑法第185 條之3
服用毒品、麻醉藥品、酒類或其他相類之物，不能安全駕駛動力
交通工具而駕駛者，處1 年以下有期徒刑、拘役或科或併科15萬
元以下罰金。


司法院資訊處製作；財團法人民間司法改革基金會備份。
